臺灣臺中地方法院刑事裁定
111年度聲字第647號
聲  請  人  臺灣臺中地方檢察署檢察官
受  刑  人  舒健祐



上列聲請人因受刑人數罪併罰有二裁判以上，聲請定其應執行之
刑（111年度執聲字第393號），本院裁定如下：
    主    文
舒健祐所犯如附表所示之罪，所處如附表所載之有期徒刑部分，
應執行有期徒刑參年參月。
    理    由
一、聲請意旨略以：受刑人舒健祐因竊盜等案件，先後經法院判
    決確定如附表，應依刑法第53條、第51條第5 款，定其應執
    行之刑，爰依刑事訴訟法第477條第1項聲請裁定等語。
二、按依刑法第53條應依刑法第51條第5款至第7款之規定，定其
    應執行之刑者，由該案犯罪事實最後判決之法院之檢察官，
    聲請該法院裁定之。刑事訴訟法第477第1項定有明文；再按
    裁判確定前犯數罪者，併合處罰之。但有得易科罰金之罪與
    不得易科罰金之罪者，不在此限。前項但書情形，受刑人請
    求檢察官聲請定應執行刑者，依刑法第51條規定定之。數罪
    併罰，有二裁判以上者，依刑法第51條之規定，定其應執行
    之刑；宣告多數有期徒刑者，於各刑中之最長期以上，各刑
    合併之刑期以下定其刑期，但不得逾30年。刑法第50條第 1
    項第1款、第2項、第53條、第51條第5款分別定有明文。
三、經查，本件受刑人前因犯如附表編號1所示之罪，經本院109
    年度沙簡字第605號判決判處有期徒刑 6月確定，而受刑人
    於前揭判決確定前，另犯如附表編號2至13所示之罪，分別
    經附表編號2至13所示之判決判處如附表編號2至13所示之有
    期徒刑確定（其中附表編號1至11應執行有期徒刑3年，附表
    編號12至13應執行有期徒刑5月），有各該判決書及臺灣高
    等法院被告前案紀錄表附卷可稽。受刑人所犯如附表所示之
    罪，部分為得易科罰金之罪、部分為不得易科罰金之罪，屬
    上述刑法第50條第 1項但書之情形，而本件係受刑人於判決
    確定後請求臺灣臺中地方檢察署檢察官聲請定應執行刑，且
    本院為附表所示各罪之犯罪事實最後判決之法院，程序上並
    無不合；本院審核各有關案卷判決後認聲請為正當，於法律
    性拘束之外部及內部界限內加以裁量，就各罪宣告之有期徒
    刑應定其應執行之刑。
四、依刑事訴訟法第477條第1項，刑法第53條、第50條第2項、
    第51條第5款，裁定如主文。
中　　華　　民　　國　　111 　年　　2 　　月　　24　　日
                  刑事第十八庭  法  官  李依達
以上正本證明與原本無異。
如不服本裁定，應於收受送達後5日內向本院提出抗告狀。（應
附繕本）
                                書記官  陳彥蓉
中　　華　　民　　國　　111 　年　　2 　　月　　24　　日
==========強制換頁==========
附表：
編　　　　　號           1          2          3 罪　　　　　名  竊盜 竊盜 竊盜 宣　　告　　刑  有期徒刑6月 有期徒刑6月（共2罪） 有期徒刑2月 犯　罪　日　期  109年5月29日 108年12月10日 109年5月18日 109年4月24日 偵查(自訴)機關 年　度　案　號  臺中地檢109年度偵字第21170號 臺中地檢109年度偵字第21487號 臺中地檢109年度偵字第21487號 最後　　　　事實審 法　　院 臺中地院 臺中地院 臺中地院  案　　號 109年度沙簡字第605號 109年度易字第3130號 109年度易字第3130號  判決日期 109年10月27日 110年1月20日 110年1月20日 　 確定　判決   法　　院 臺中地院 臺中地院 臺中地院  案　　號 109年度沙簡字第605號 109年度易字第3130號 109年度易字第3130號  判　　決確定日期 109年12月7日 110年3月9日 110年3月9日 是否為得易科罰金之案件  是 是 是 　備　　　　註  臺中地檢110年度執更字第2688號 臺中地檢110年度執字第6063號 臺中地檢110年度執字第6063號   編號1至11經本院本院110年度聲字第3084號裁定應執行有期徒刑3年。   


編　　　　　號           4          5          6 罪　　　　　名  竊盜 竊盜 竊盜 宣　　告　　刑  有期徒刑3月（共2罪） 有期徒刑7月 有期徒刑3月（共4罪） 犯　罪　日　期  109年5月2日 109年5月22日 109年3月27日 109年11月4日 109年11月4日 109年11月4日 109年11月7日 偵查(自訴)機關 年　度　案　號  臺中地檢109年度偵字第21487號 臺中地檢109年度偵字第21487號 臺中地檢110年度偵字第175、1258、1939號 最後　　　　事實審 法　　院 臺中地院 臺中地院 臺中地院  案　　號 109年度易字第3130號 109年度易字第3130號 110年度簡字第257號  判決日期 110年1月20日 110年1月20日 110年3月15日 　 確定　判決   法　　院 臺中地院 臺中地院 臺中地院  案　　號 109年度易字第3130號 109年度易字第3130號 110年度簡字第257號  判　　決確定日期 110年3月9日 110年3月9日 110年4月13日 是否為得易科罰金之案件  是 否 是 　備　　　　註  臺中地檢110年度執字第6063號 臺中地檢110年度執字第6063號 臺中地檢110年度執字第5407號   編號1至11經本院本院110年度聲字第3084號裁定應執行有期徒刑3年。   

編　　　　　號           7          8          9 罪　　　　　名  竊盜 竊盜 竊盜 宣　　告　　刑  有期徒刑2月 有期徒刑6月 有期徒刑2月 犯　罪　日　期  109年11月5日 109年11月8日 109年9月9日 偵查(自訴)機關 年　度　案　號  臺中地檢110年度偵字第175、1258、1939號 臺中地檢110年度偵字第175、1258、1939號 臺中地檢109年度偵字第36944、37461、37903號 最後　　　　事實審 法　　院 臺中地院 臺中地院 臺中地院  案　　號 110年度簡字第257號 110年度簡字第257號 110年度易字第86號  判決日期 110年3月15日 110年3月15日 110年3月17日 　 確定　判決   法　　院 臺中地院 臺中地院 臺中地院  案　　號 110年度簡字第257號 110年度簡字第257號 110年度易字第86號  判　　決確定日期 110年4月13日 110年4月13日 110年4月27日 是否為得易科罰金之案件  是 是 是 　備　　　　註  臺中地檢110年度執字第5407號 臺中地檢110年度執字第5407號 臺中地檢110年度執字第6077號   編號1至11經本院本院110年度聲字第3084號裁定應執行有期徒刑3年。   

編　　　　　號           10          11          12 罪　　　　　名  竊盜 竊盜 竊盜 宣　　告　　刑  有期徒刑4月 有期徒刑7月 有期徒刑2月 犯　罪　日　期  109年10月25日 108年12月10日 109年5月18日 109年9月28日 偵查(自訴)機關 年　度　案　號  臺中地檢109年度偵字第36944、37461、37903號 臺中地檢109年度偵字第36944、37461、37903號 臺中地檢109年度偵字第23532號 最後　　　　事實審 法　　院 臺中地院 臺中地院 臺中地院  案　　號 110年度易字第86號 110年度易字第86號 110年度簡字第1013號  判決日期 110年3月17日 110年3月17日 110年11月4日 　 確定　判決   法　　院 臺中地院 臺中地院 臺中地院  案　　號 110年度易字第86號 110年度易字第86號 110年度簡字第1013號  判　　決確定日期 110年4月27日 110年4月27日 110年12月7日 是否為得易科罰金之案件  是 否 是 　備　　　　註  臺中地檢110年度執字第6077號 臺中地檢110年度執字第6077號 臺中地檢111年度執字第1404號   編號1至11經本院本院110年度聲字第3084號裁定應執行有期徒刑3年。  編號12至13應執行有期徒刑5月。 

編　　　　　號           13   罪　　　　　名  詐欺   宣　　告　　刑  有期徒刑4月   犯　罪　日　期  109年9月28日   偵查(自訴)機關 年　度　案　號  臺中地檢110年度偵字第23532號   最後　　　　事實審 法　　院 臺中地院    案　　號 110年度簡字第1013號    判決日期 110年11月4日   　 確定　判決   法　　院 臺中地院    案　　號 110年度簡字第1013號    判　　決確定日期 110年12月7日   是否為得易科罰金之案件  是   　備　　　　註  臺中地檢111年度執字第1404號     編號12至13應執行有期徒刑5月。